臺灣高雄地方法院刑事判決　　　　　　　　　　　　九十一年度訴字第一五四七號
　　公　訴　人　臺灣高雄地方法院檢察署檢察官
　　被　　　告　己○○
　　被　　　告　丁○○
右列被告等因搶奪案件，經檢察官提起公訴（九十一年度偵字第九九一九號），本院
判決如左：
    主  文
己○○、丁○○共同意圖為自己不法之所有，而搶奪他人之動產，均累犯，己○○處
有期徒刑拾月，丁○○處有期徒刑壹年。
    事  實
一、己○○曾於民國八十四年間因違反肅清煙毒條例、麻醉藥品管理條例案件，經本
    院分別判處有期徒刑三年二月、四月確定，經定應執行刑為三年四月，於八十八
    年八月四日縮刑假釋期滿執行完畢；丁○○曾於八十六年間因違反麻醉藥品管理
    條例案件，經本院判處有期徒刑四月確定，於八十七年九月二十七日執行完畢；
    均不知悔改，二人於九十一年五月六日中午，分別騎乘機車（丁○○所騎乘之機
    車未懸掛車牌）至高雄縣鳳山市○○○路一九六號「古早味冷飲店」吃冰，因見
    鄰桌之戊○○正在數錢，且金額龐大，隨後戊○○並將該現金放入黑色大型皮包
    內，放置在桌上，二人認有機可乘，竟共同基於意圖為自己不法所有之犯意聯絡
    ，同時騎乘機車離開前開冷飲店，將己○○所騎乘之機車停放在高雄縣鳳山市○○路七十二巷六弄九號丁○○前租屋處前，以免己○○之機車車牌遭查覺，再由
    己○○騎乘未懸掛車牌之機車搭載丁○○，於同日十三時五分許回到前開冷飲店
    ，己○○在店前未熄火之機車上等待，由丁○○進入該冷飲店，下手搶奪戊○○
    放置在桌上之皮包（內有新台幣二十一萬七千元、提款卡四張），得手後隨即坐
    上己○○所騎乘之機車沿保泰路逆向行駛逃逸，後行經高雄縣鳳山市瑞祥國中前
    ，因己○○緊張致該機車倒地，丁○○、己○○乃分頭逃逸，旋同日十三時十五
    分許，為警在高雄縣鳳山市○○路四十巷口查獲己○○，並自己○○身上起獲皮
    包一個，再循線查知丁○○亦涉有犯嫌，經聯絡丁○○家人，後丁○○在其叔父
    通知下，於同日十六時二十分許向高雄市政府警察局前鎮分局投案。
二、案經高雄市政府警察局前鎮分局移送臺灣高雄地方法院檢察署檢察官偵查起訴。
    理  由
一、訊據被告丁○○對於右揭犯罪事實，迭於警、偵訊及本院審理時供承不諱，核與
    被害人戊○○於本院指述，及目擊證人黃明煌、林麗鳳於警訊證述情節符，並有
    贓物認領保管收據一紙在卷可憑，足認被告丁○○之自白與事實相符。另訊據被
    告己○○矢口否認有搶奪犯行，辯稱：「當天是伊先離開冰店，丁○○趕過來說
    要伊載他回冰店拿東西，伊並不知道丁○○要行搶」云云，而被告丁○○亦於本
    院審理中附合被告己○○前開辯解；然查，右揭事實，業據被告己○○於警、偵
    訊中自承不諱，且被害人戊○○亦於九十一年七月八日本院審理時指述被告二人
    係同時離開前開冷飲店等語，又參酌被告二人既各騎乘一部機車，機車復無故障
    情事，被告丁○○自可自行騎乘機車回到前開冷飲店拿取其所謂遺忘之物品，何
    須勞由被告己○○再以未懸掛車牌之機車搭載回前開冷飲店，而被告己○○又何
    須逆向行駛慌張逃逸，再者，被告己○○於為警查獲時，持有被害人戊○○之皮
    包，此為被告己○○所不否認，則其若未參與或不知被告丁○○行搶之事實，豈
    有持有被害人戊○○遭搶之物之理，足認被告二人係恐被告己○○所騎乘掛有車
    牌之機車遭查覺，乃先將該機車停放在高雄縣鳳山市○○路七十二巷六弄九號被
    告丁○○前租屋處前，再由被告己○○掩人耳目騎乘未懸掛車牌之機車搭載被告
    丁○○回到前開冷飲店行搶，被告己○○前開辯解為圖卸刑責之詞，不足採信。
    是本件事證已明，被告二人犯行均堪認定。
二、核被告二人所為，均係犯刑法第三百二十五條第一項之普通搶奪罪。被告二人就
    前開犯行，有犯意聯絡及行為分擔，為共同正犯。被告己○○曾於八十四年間因
    違反肅清煙毒條例、麻醉藥品管理條例案件，經本院分別判處有期徒刑三年二月
    、四月確定，經定應執行刑為三年四月，於八十八年八月四日縮刑假釋期滿執行
    完畢；被告丁○○曾於八十六年間因違反麻醉藥品管理條例案件，經本院判處有
    期徒刑四月確定，於八十七年九月二十七日執行完畢，此有台灣高等法院被告全
    國前案紀錄表、台灣高雄地方法院檢察署刑案資料查註紀錄表各一份在卷可按，
    其等前受有期徒刑執行完畢，五年內再犯本件最重本刑為有期徒刑以上之罪，均
    為累犯，均依刑法第四十七條規定加重其刑。爰審酌被告二人不思循正當途徑謀
    求財富，竟乘人不備公然掠奪財物，影響社會治安甚鉅，且被告己○○犯後飾詞
    卸責，不知悛悔，惟被告丁○○坦承犯行，態度尚佳，被告己○○非下手行搶之
    人，犯罪情節較輕等一切情狀，分別量處如主文所示之刑。至於公訴人請求量處
    被告丁○○有期徒刑八月，因被告丁○○為下手行搶之人，刑度自不宜較被告己○○為輕，附此說明。
三、移送意旨另謂：被告己○○、丁○○連續於九十一年三月二日十三時十分許，在
    高雄市前鎮區○○○路、昆明街口搶奪被害人乙○○財物；於九十一年四月二十
    六日十四時許，在高雄市○鎮區○○路、汕頭街口搶奪被害人甲○○財物；於九
    十一年五月三日十二時十分許，在高雄市前鎮區○○○街四００巷七號前搶奪被
    害人丙○○財物；因認被告二人另涉有此部分搶奪犯嫌。惟訊據被告二人均堅決
    否認有此部分犯行，且被害人乙○○、甲○○、丙○○於本院審理、調查中亦供
    述無法確認被告二人為行搶之人，復未查扣被害人三人遭搶之物，自難認被告二
    人有此部分搶奪犯行；惟移送單位認此部分與前開論罪科刑部分，有連續犯之裁
    判上一罪關係，爰不另為無罪之諭知，附此說明。
據上論斷，應依刑事訴訟法第二百九十九條第一項前段，刑法第二十八條、第三百二
十五條第一項、第四十七條，判決如主文。
中      華      民      國    九十一    年      七      月    二十二    日
                                  臺灣高雄地方法院刑事第一庭
                                        法  官  曾  逸  誠
右正本證明與原本無異。
如不服本判決，應於判決送達後十日內，向本院提出上訴狀。
                                        書記官  張  金  蘭
中    華    民    國      九十一      年      七      月      二十四   日
附錄本判決論罪之法條：
刑法第三百二十五條第一項：
意圖為自己或第三人不法之所有，而搶奪他人之動產者，處六月以上五年以下有期徒
刑。
